【裁判字號】    98,抗,365
【裁判日期】    981030
【裁判案由】    聲請迴避
【裁判全文】
臺灣高等法院高雄分院刑事裁定           98年度抗字第365號
抗  告  人
即  被  告  甲○○
上列抗告人因聲請法官迴避案件，不服臺灣澎湖地方法院98年度
聲字第67號，中華民國98年10月12日裁定，提起抗告，本院裁定
如下：
    主  文
抗告駁回。
    理  由
一、本件聲請意旨略以：聲請人即被告甲○○前涉及公共危險案
    件，由鈞院以98年度交簡上字第12號受理中，該案陪席法官
    為陳順輝。而聲請人前因給付保險金案件在鈞院涉訟該案分
    案程序有疏失，並經聲請人向司法院陳情，因認陪席法官陳
    順輝審理執行本件職務有偏頗之虞，且聲請人遭人駕車撞傷
    當屬被害人，竟變成刑事被告，爰依法聲請陳順輝法官迴避
    等語。
二、按當事人聲請法官迴避，以有刑事訴訟法第18條第1 、2 款
    所列情形之一者為限，亦即須法官有刑事訴訟法第17條各款
    所列應自行迴避，不得執行職務之情形而不自行迴避，或除
    該等情形以外，足認其執行職務有偏頗之虞者，當事人始得
    聲請法官迴避，若僅以空言攻訐，私意揣測，或對法官之指
    揮訴訟或訊問方式不滿，均不得據為聲請之理由。又所謂足
    認其執行職務有偏頗之虞者，係指法官與訴訟關係人具有故
    舊、恩怨等關係，其審判恐有不公平者而言，或指以一般通
    常之人所具有之合理觀點，對於該承辦法官是否為公平之裁
    判，均足產生懷疑；且此種懷疑之發生，存有其客觀之原因
    ，而非僅出諸當事人自己主觀之判斷者，始足當之。至於訴
    訟上之指揮，乃專屬於法院之職權，當事人之主張、聲請，
    在無礙於事實之確認以及法的解釋適用之範圍下，法院固得
    斟酌其請求以為訴訟之進行，但仍不得以此對當事人之有利
    與否，作為其將有不公平裁判之依據，更不得以此訴訟之進
    行與否，乃謂有偏頗之虞，而聲請法官迴避（最高法院18年
    抗字第149 號、19年抗字第285 號、79年臺抗字第318 號判
    例、70年臺抗字第174 號裁定參照）。次按，刑事訴訟法第
    17條規定：「推事於該管案件有左列情形之一者，應自行迴
    避，不得執行職務..」，即當事人聲請法官迴避案件，限於
    繫屬中之案件，始得聲請，如案件尚未繫屬或已審結，自均
    無聲請迴避之必要。
三、聲請人認為其前因給付保險金案件在原審法院涉訟，由陳順
    輝法官審理，該案當時竟有94年訴字第41號及94年保險字第
    1 號兩個案號，陳順輝法官之分案有違規定，足認由陳順輝
    審理本件公共危險等案件，執行職務有偏頗之虞云云，然聲
    請人未能提出陳順輝法官於執行職務時有何偏頗之事證，聲
    請人所指，已屬臆測，又原審法院98年交簡上字第12號案件
    ，業已於民國98年9 月23日宣示判決，有該刑事判決書在卷
    可參，該案件已脫離原審法院繫屬，聲請人於98年10月8 日
    始向原審法院遞狀聲請該案審理陪席法官陳順輝迴避，亦無
    從審酌，已無實益，本件聲請與上揭規定不符，應予駁回。
四、原裁定因而駁回聲請人之聲請，於法尚無不合。抗告意旨誤
    解法律之規定，仍執陳詞，對原裁定已說明之事項，徒憑己
    見，再為爭執，指摘原裁定不當，難認為有理由，應予駁回
    。
據上論結，應依刑事訴訟法第412條，裁定如主文。
中    華    民    國    98    年    10    月    30    日
              刑事第六庭    審判長法  官  王憲義
                                  法  官  邱永貴
                                  法  官  簡志瑩
以上正本證明與原本無異。
不得再抗告。
中    華    民    國    98    年    10    月    30    日
                                  書記官  吳新貞


司法院資訊處製作；財團法人民間司法改革基金會備份。
